# 矿山弃置费用是否确认递延所得税

提问人：远方的天空 123 时间：2016-12-19 21:33:24
陈版您好，最近看到计学撮要 2015 版第 385 页，问题2-3-3，关于矿山弃置费用是否确认递延所得税的问题，个人觉得有点问题，主要关于按照现值计算确定计入固定资产成本的金额和相应的预计负债的情况下，此时符合初始确认豁免不确认递延所得税。但是书中说，后续该固定资产计提折旧时，由于会计上应计提的折旧额超出税法固定的税前可扣除金额，导致的暂时性差异变动额，应当确认为递延所得税资产，这个观点不太理解，在每个会计期间，会计折旧均大于税法折旧，因此要当期进行纳税调增，在以后每一期也要纳税调增，直到资产计提为折旧，个人认为此处为应纳税暂时性差异，但是初始确认豁免之后，每一期都纳税调增，实际相当于一个永久性差异，不知书中为何会说要确认递延所得税资产？请陈版指点，谢谢！

回答人：chenyiwei
该项固定资产在初始确认时的账面价值大于计税基础，但按“初始确认豁免”原则未确认递延所得税负债。相应地，后续通过折旧逐步将该差异转回时，因为原先没有确认过递延所得税负债，此时也就只能确认递延所得税资产了。
参考：《讲解 2010 》：应予说明的是，按照会计准则规定在非同一控制下企业合并中确认了商誉，并且按照所得税法规的规定该商誉在初始确认时计税基础等于账面价值的，该商誉在后续计量过程中因会计准则规定与税法规定不同产生税暂时性差异的，应当确认相关的所得税影响。

提问人：远方的天空 123 时间：2016-12-20 09:38:10
@chenyiwei 陈版您好，还是有些不同意见，您说“因为原先没有确认过递延所得税负债，此时也就只能确认递延所得税资产了”，为何必须要确认递延？难道不能每期进行纳税调增处理吗？此外，未来每期都纳税调增，如果确认递延所得税资产，未来根本不会产生节税利益，不会导致未来经济利益很可能流入企业，日否与资产的定义矛盾？此外，类比自行研究开发的无形资产，假设初始账面价值为 100 ，其计税基础为 150 ，由于初始确认时符合“初始确认豁免”，对该暂时性差异不确认递延所得税资产，难道这个也要因为“原先没有确认过DTA，只能确认DTL吗？个人认为是不是将该差异类比永久性差异在每一期进行纳税调增更为合适？请陈版指点，多谢多谢！

回答人：chenyiwei
该递延所得税资产对应的是将在实际发生弃置时，税前可扣除的此类支出金额，所以是可以转回的。另外，对于暂时性差异，不同于时间性差异，不一定会与利润表上的前期所得税费用有对应关系。

提问人：c2003l 时间：2016-12-20 11:02:41
请教陈版，这个后续计量产生的暂时性差异，如果是和初始豁免有关的部分是否不确认相关递延所得税资产或负债？

回答人：chenyiwei
这个暂时性差异不是与初始确认豁免有关，而是与后续折旧差异有关。就像我前面引用的商誉的例子：商誉的初始确认和后续减值不确认递延所得税，但税法上如果允许商誉摊销，则摊销影响可确认递延所得税。